【裁判字號】    99,簡上,533
【裁判日期】    990817
【裁判案由】    賭博
【裁判全文】
臺灣板橋地方法院刑事判決             99年度簡上字第533號
公  訴  人  臺灣板橋地方法院檢察署檢察官
上  訴  人
即  被  告  乙○○
上列上訴人即被告因賭博案件，不服本院99年度簡字第3158號中
華民國99年4 月19日第一審判決（聲請簡易判決處刑案號：99年
度偵字第5711號），提起上訴，本院管轄之第二審合議庭判決如
下：
    主  文
上訴駁回。
    事實及理由
一、本案經本院審理結果，認原審以被告乙○○係與真實姓名年
    籍不詳之成年人共犯刑法第266 條第1 項後段在公眾得出入
    之場所賭博罪、同法第268 條前段之圖利供給賭博場所、同
    條後段之圖利聚眾賭博罪，並認扣案之簽注單1 張、空白簽
    注單10張係供被告犯上開犯行所用之物，遂引用刑事訴訟法
    第449 條第1 項前段、第3 項、第454 條第2 項、第450 條
    第1 項，刑法第28條、266 條第1 項後段、第268 條、第55
    條、第41條第1 項前段、第38條第1 項第2 款，刑法施行法
    第1 條之1 第1 項、第2 項前段，逕以簡易判決處刑，量處
    被告有期徒刑3 月，如易科罰金，以新臺幣（下同）1,000
    元折算1 日，並諭知扣案之簽注單1 張及空白簽注單10張均
    應予以沒收，認事用法及量刑均無不當，應予維持，並引用
    原審判決書及聲請簡易判決處刑書所記載之事實、證據及理
    由（詳如附件，惟事實欄第1 行「乙○○基於意圖營利供給
    賭博場所、聚眾賭博之犯意聯絡」，應更正補充為「乙○○
    與真實姓名年籍不詳之成年人，基於意圖營利，而供給賭博
    場所、聚眾賭博及在公眾得出入之場所賭博之犯意聯絡」）
    。
二、上訴人即被告乙○○上訴意旨略以：伊自98年9 月間為警查
    獲後即未再經營六合彩，伊於98年11月間亦未讓甲○○○簽
    賭，99年2 月6 日員警於伊檳榔攤上所扣到的小白單是客人
    買報紙時送給客人的單子，不是簽注單，在證人甲○○○手
    上所扣得的1,000 元，是證人甲○○○要向伊買香菸的錢，
    不是要簽賭云云。
三、就上訴意旨補充判決理由如下:
(一)、按被告以外之人於審判外之言詞或書面陳述，除法律有規定
    者外，不得作為證據；被告以外之人於審判外之陳述，雖不
    符前4 條之規定，而經當事人於審判程序同意作為證據，法
    院審酌該言詞陳述或書面陳述作成時之情況，認為適當者，
    亦得為證據。當事人、代理人或辯護人於法院調查證據時，
    知有第159 條第1 項不得為證據之情形，而未於言詞辯論終
    結前聲明異議者，視為有前項之同意，刑事訴訟法第159 條
    第1 項、第159 條之5 分別定有明文，其立法理由在於傳聞
    證據未經當事人之反對詰問予以核實，乃排斥其證據能力。
    惟當事人如放棄對原供述人之反對詰問權，於審判程序表示
    同意該等傳聞證據可作為證據，此時，法院除認該傳聞證據
    欠缺適當性外，自可承認其證據能力。又當事人、代理人或
    辯護人於調查證據時，知有刑事訴訟法第159 條第1 項不得
    為證據之情形，卻表示「對於證據調查無異議」、「沒有意
    見」等意思，而未於言詞辯論終結前聲明異議者，應視為已
    有將該等傳聞證據採為證據之同意，最高法院93年度台上字
    第3533號、94年度台上字第2976號判決亦採同一見解。經查
    ：本案被告乙○○及檢察官於本院準備期日，對於以下經本
    院調查之證據，均表示對證據能力不爭執，復於審判期日就
    本院一一提示之前揭證據方法於言詞辯論終結前，均亦未就
    所調查之證據主張有刑事訴訟法第159 條第1 項不得為證據
    之情形，是參照上開說明要旨，上開證據均有證據能力，合
    先敘明。
(二)、經查：被告確有於98年11月間某日，在其所經營位於臺北縣
    樹林市○○路、名園街口之「阿可檳榔攤」，以簽注六合彩
    2 星1 注為80元之價格，接受證人甲○○○簽賭2 星共2 注
    ，而向證人甲○○○收取160 元；嗣於99年2 月6 日18時30
    分許，在上址，證人甲○○○復欲向李連枝簽注「六合彩」
    ，惟尚未完成簽注之時，即為警於上開時、地查獲，並扣得
    簽注單1 張及空白簽注單10張，及在證人甲○○○手上扣得
    欲交付予被告之現金1,000 元事實，業據證人甲○○○於警
    詢時證述綦詳( 見偵查卷第6 至7 頁) ，其嗣於偵查中及本
    院審理時仍於具結後一致證稱：確有於98年11月間某日交付
    160 元之賭資予被告等語( 見偵查卷第39至42頁、本院卷第
    26頁背面至第27頁) ；且證人即本件查獲員警莊振興亦於偵
    查中證稱：「當時我們已經事先埋伏，看到賭客甲○○○要
    向乙○○簽賭時，他們當時交談一會，後來我們看到乙○○
    手上有一張簽單，就是偵卷17頁這張，所以我們就上前查獲
    ，至於18、l9、20頁的空白簽注單是在檳榔攤抽屜內查獲。
    我們有問甲○○○偵卷17頁這張是不是要拿給乙○○簽賭的
    單子，她說是，甲○○○這次簽賭並沒有完成」等語( 見偵
    查卷第39至42頁) ；再參以被告於警詢時亦自承：「地下簽
    香港六合彩彩金，二星彩為5,600 元，三星彩為56 ,000 元
    ，四星我不清楚，因為我只是幫人接牌而已。扣案的空白簽
    注單1 張，我拿在手上，還沒拿賭客甲○○○簽注」、「我
    幫賭客接收地下簽注香港六合彩簽注牌支，組頭都自己到我
    阿可檳榔攤收牌支。我所接收數量沒有幾支，只有幾碰。我
    只有經營地下簽注香港六合彩，一星期3 次」等語( 見偵查
    卷第4 至5 頁) ，此外，並有臺北縣政府警察局樹林分局搜
    索扣押筆錄、扣押物品目錄表各1 份，及簽注單1 張、空白
    之簽注單10張扣案足佐，堪認被告確有與真實姓名年籍不詳
    之成年人( 組頭) ，在上址「阿可檳榔攤」之公眾得出入之
    場所經營六合彩賭博。
(三)、雖被告於警詢時辯稱：係義務幫忙接受賭客下注，沒有從中
    得利也沒有吃紅云云；於本院審理時則辯稱：已忘記有沒有
    於98年11月間向證人甲○○○收錢，伊只是有在幫別人問是
    否有接受下注，如果別人說沒有，伊就算了云云，惟衡酌於
    公眾得出入之場所經營六合彩而接受不特定賭客下注係觸犯
    刑罰之行為，況且被告前於98年9 月10日19時10分時，亦因
    於「阿可檳榔攤」經營六合彩而為警查獲，經警移送檢察官
    偵查後，檢察官於98年10月30日以98 年 度偵字第25165 號
    向本院聲請簡易判決處刑，有該聲請簡易判決處刑書乙份在
    卷憑( 見偵查卷第35至36頁，該案嗣經本院以98年度簡字第
    9681號判處有期徒刑3 月，並諭知如易科罰金，以1,000 折
    算1 日，經上訴後，由本院以99年度簡上字第53號判決駁回
    上訴確定) ，倘無利可圖，被告焉會願意於該次遭警查獲後
    ，仍甘冒受刑罰追訴處罰之風險，復自98年11月間迄至本次
    為警查獲止，無償代為接受賭客下注，再代為轉達賭客下注
    號碼予組頭，及代組頭轉交賭客中獎時應得之彩金予賭客？
    被告辯稱僅係無償義務幫忙賭客下注云云，委無足採。至證
    人甲○○○雖於偵查中及本院審理時就其於99年2 月6 日為
    警查獲時究竟是否已向被告表明欲向被告簽注六合彩，及扣
    案之現金究竟是簽注之賭資抑或係欲向被告購買香菸所用乙
    節，翻異前詞而證稱：「當時我是要去買長壽菸，被告在躺
    椅上睡覺，我拿出1,000 元要給被告，被告還迷迷呼呼剛睡
    醒還沒拿1,000 元，這時警察就圍過來，我與被告還沒交談
    ，被告才剛睡醒」云云( 見偵查卷第40 至41 頁、本院卷第
    26頁背面至第27頁) ，惟證人莊振興前於偵查中證稱：於進
    入檳榔攤前有看到被告與證人甲○○○交談一會兒等語；被
    告於警詢時亦自承扣案的空白簽注單1 張其拿在手上，還沒
    拿給賭客甲○○○簽注等語，業如上述，足認於員警莊振興
    進入檳榔攤內查緝前，被告及證人甲○○○確係就簽注六合
    彩乙事為交談，被告始會手執扣案之空白簽注單欲供證人甲
    ○○○下注使用，僅係未及完成簽注前即為警查獲，證人甲
    ○○○嗣於偵查中及本院審理時翻異前詞而為前揭證述，顯
    係事後維護被告之詞，不足為採。綜上所述，被告於98年11
    月間迄至99年2 月6 日為警查獲為止，確有意圖營利，而提
    供上址檳榔攤作為公眾得出入之場所，以聚集不特定賭客至
    該址簽注，並負責將賭客下注號碼轉交予真實姓名年籍不詳
    之成年人( 組頭) ，以此方式賭博財物，並從中抽取不等利
    益之行為，應堪認定。從而，本案事證已臻明確，應予依法
    論科。
四、基上所陳，本案被告在公眾得出入之場所賭博、圖利供給賭
    博場所、及圖利聚眾賭博罪之犯行，其事證明確，從而，原
    審援引上開法條予以論罪科刑，其認事用法並無違誤，量刑
    亦屬妥適，應予維持，被告猶執前詞否認犯行而提起上訴，
    為無理由，應予駁回。
據上論斷，應依刑事訴訟法第455條之1第3項、第368條、第373
條，判決如主文。
本案經檢察官黃致中到庭執行職務。
中    華    民    國    99    年    8     月    17    日
                  刑事第十四庭  審判長法  官  林淑婷
                                      法  官  饒金鳳
                                      法  官  陳昭筠
上列正本證明與原本無異。
本件不得上訴。
                                      書記官  黃文儀
中    華    民    國    99    年    8     月    18    日

司法院資訊處製作；財團法人民間司法改革基金會備份。
